臺灣基隆地方法院民事裁定  
111年度補字第790號
原      告  徐經祥  
被      告  游建鑫  

上列當事人間請求給付租金等事件，本院裁定如下：
    主  文
本件訴訟標的價額核定為新臺幣(下同)20萬8,592元。
原告至遲應於前開核定訴訟標的價額之裁定確定後5日內，向本
院補繳第一審裁判費2,210元。如未依期補正，即以裁定駁回其
訴。
    理  由
一、按訴訟標的之價額，由法院核定。核定訴訟標的之價額，以
    起訴時之交易價額為準；無交易價額者，以原告就訴訟標的
    所有之利益為準。民事訴訟法第77條之1第1項、第2項定有
    明文。且同法第77條之9 、第77條之10亦明定，因租賃權涉
    訟，其租賃定有期間者，以權利存續期間之租金總額為準；
    其租金總額超過租賃物之價額者，以租賃物之價額為準；因
    定期給付或定期收益涉訟，以權利存續期間之收入總數為準
    ；期間未確定時，應推定其存續期間；但其期間超過10年
    者，以10年計算。
二、原告主張基隆市○○區○○段000地號土地，應有部分1/1   (下
    稱系爭土地），乃原告所有；而坐落系爭土地之門牌號碼「
    基隆市○○區○○街00巷00號3樓、4樓」房屋（下稱系爭建物）
    ，則為被告所有；因民法第425條之1第1項規定，系爭建物
    在房屋得使用之期限內，推定就系爭土地有租賃關係，是原
    告乃依同條第2項之規定，起訴請求本院核定租金並命被告
    如數給付。觀諸原告上開主張，本件核屬因租賃權以及定期
    給付而涉訟之事件，且其權利存續期間尚未超過10年，依上
    說明，本件自應參酌系爭土地於106年11月至111年11月間之
    租金數額，核定其訴訟標的之價額；因原告主張系爭土地於
    106年11月30日迄111年11月30日之租金數額，參考附近相同
    條件之租金實價登錄作為核算租金之依據，總計應核定為11
    3萬1,180元，而111年11月30日以後之租金，3樓、4樓建物
    每月各為1萬0,858元、7,995元。然本件兩造並未有租金額
    之約定，106年11月30日以後之租金數額，應按當期土地申
    報地價(平均地權條例第16條規定，土地所有權人未於公告
    期間申報地價者，以公告地價80%為其申報地價。)、系爭建
    物占用系爭土地之面積、年息10% 以及原告之應有部分1/1
    計算，參酌系爭土地於106年至110年均無申報地價，而106
    年至110年之公告地價分別為每平方公尺3,100元、3,300元
    、3,300元、3,500元、3,500元，是106年至110年之申報地
    價分別為每平方公尺2,480元、2,640元、2,640元、2,800元
    、2,800元 ，是可推知106年11月30日至110年12月31日，系
    爭土地3樓建物占用79.84平方公尺部分應為8萬8,516元【計
    算式：(2,480元/㎡×79.84㎡×10%÷12)＋(2,640元/㎡×79.84㎡×10
    %)＋(2,640元/㎡×79.84㎡×10%)＋(2,800元/㎡×79.84㎡×10%)＋(2,
    800元/㎡)×79.84㎡×10%)＝88,516元，元以下四捨五入，下同
    】；系爭土地4樓占用58.79平方公尺部分應為6萬5,179元【
    計算式：(2,480元/㎡×58.79㎡×10%÷12)＋(2,640元/㎡×58.79㎡×
    10%)＋(2,640元/㎡×58.79㎡×10%)＋(2,800元/㎡×58.79㎡×10%)＋(
    2,800元/㎡)×58.79㎡×10%)＝65,179元】；111年1月1日起至11
    1年11日30日止，系爭土地於111年1月間之申報地價為每平
    方公尺4,320元，系爭土地3樓、4樓建物分別占用79.84平方
    公尺、58.79平方公尺應為5萬4,897元【計算式：4,320元/㎡
    ×(79.84㎡＋58.79㎡)×10%×11/12＝54,897元】，是106年11月迄
    至111年11月之租金數額總計應為20萬8,592元，爰核定本件
    訴訟標的價額20萬8,592元。另111年12月1日以後，系爭土
    地各月租金應為4,991元【計算式：4,320元/㎡ ×(79.84＋58.
    79)㎡×10%÷12＝4,991元】
三、按「因財產權而起訴，其訴訟標的之金額或價額在新臺幣十
    萬元以下部分，徵收一千元；逾十萬元至一百萬元部分，每
    萬元徵收一百元；逾一百萬元至一千萬元部分，每萬元徵收
    九十元；逾一千萬元至一億元部分，每萬元徵收八十元；逾
    一億元至十億元部分，每萬元徵收七十元；逾十億元部分，
    每萬元徵收六十元；其畸零之數不滿萬元者，以萬元計算。
    」，民事訴訟法第77條之13定有明文。又依「臺灣高等法院
    民事訴訟、非訟事件、強制執行費用提高徵收數額標準」規
    定，訴訟標的之金額或價額逾十萬元部分，加徵原定數額十
    分之一。本件訴訟標的之價額為20萬8,592元，應徵第一審
    裁判費2,210元。
四、當事人對於本院核定訴訟標的價額之裁定，得於10日內抗告
    ，故原告至遲應於本院前開核定訴訟標的價額之裁定確定後
    5日內，向本院補繳第一審裁判費2,210元，如未依期補正，
    即以裁定駁回其訴。
五、依民事訴訟法第77條之1、第249條第1項但書規定，裁定如
    主文。
中　　華　　民　　國　　111 　年　　11　　月　　30　　日
                  民事庭法　官　林淑鳳
以上正本係照原本作成。                                   如不服本裁定關於核定訴訟標的價額部分，應於送達後10日內向本院提出抗告狀，並繳納抗告費新臺幣1,000元；其餘關於命補繳裁判費部分，不得抗告。
中　　華　　民　　國　　111 　年　　11　　月　　30　　日
                        書記官　張景欣